【裁判字號】    90,易,176
【裁判日期】    900330
【裁判案由】    竊盜
【裁判全文】
臺灣雲林地方法院刑事判決
    公  訴  人  臺灣雲林地方法院檢察署檢察官
    被      告  乙○○
右列被告因竊盜案件，經檢察官聲請簡易判決處刑（九十年度偵字第三六九號）及移
送併案審理（九十年度偵字第八一六），本院認應依通常程序審理，判決如左：
    主  文
乙○○連續竊盜，累犯，處有期徒刑壹年貳月。應於刑之執行前，令入勞動場所，強
制工作，其期間為年。
    事  實
一、乙○○前因竊盜案件，分別於民國八十三年三月二日經本院判處有期徒刑三月，
    緩刑三年確定；於八十四年二月二十五日經本院判處有期徒刑三月確定；於八十
    四年五月八日經本院判處有期徒刑四月確定；於八十五年五月二日經本院判處罰
    金銀元七千五百元確定；於八十六年一月三十一日經本院判處有期徒刑一年二月
    確定；於八十七年八月五日經臺灣高等法院臺南分院判處有期徒刑七月確定，指
    揮書執畢日期八十八年五月七日；於八十八年九月三日經本院判處有期徒刑一年
    ，刑期起算日期八十八年十一月十八日，指揮書執畢日期八十九年十一月十七日
    ，顯具有犯罪之習慣，猶不思悔改，竟基於概括之犯意，意圖為自己不法之所有
    ，先後：
    （一）於九十年一月十五日十三時十五分許，在雲林縣斗六市○○路一四五號前
          ，徒手竊取甲○○所有置於車牌號碼ＵＲＶ─九七九號機車內之皮包一只
          （內有現金新臺幣二千二百五十元、手機一支、計算機一台、郵局及銀行
          存薄各一本、ＣＤ唱片十張、灰色小皮包一只、身分證一枚），嗣於同日
          十五時十分許，在同市○○路與永康街口為警查獲，並扣回前開物品，除
          現金二千二百五十元不見外，其餘均發還予甲○○。
    （二）於九十年二月十八日十二時五十五分許，在雲林縣斗六市○○路三十一號
          前，徒手竊取丙○○所有置於車牌號碼Ｙ六─九０七五號自用小客車內之
          手提包一只（內有現金八千元、行車執照一枚），嗣於同日十三時許，在
          同市○○路與永康街口為警查獲，並扣回前開物品發還予丙○○。
二、案經雲林縣警察局斗六分局移送臺灣雲林地方法院檢察署檢察官偵查起訴及移送
    併案審理，嗣經本院改依通常程序審理。
    理  由
一、前述事實，業據被告乙○○坦白承認，復分別經被害人甲○○、丙○○指訴在卷
    ，且有被害人出具之贓物認領保管單共四紙在卷可證，被告之自白應與事實相符
    。本件事證明確，被告連續竊盜犯行，可以認定，應依法論罪科刑。
二、核被告乙○○所為，係犯刑法第三百二十條第一項之普通竊盜罪。被告先後二次
    竊盜犯行，時間緊接，方法相同，而觸犯構成要件相同之罪名，顯係基於概括之
    犯意反覆為之，應依連續犯之規定論以一罪，並依法加重其刑。併辦意旨雖以被
    告持竊維生，目前無業，而論斷被告為常業竊盜，然被告非全然無業，其平日以
    水電工為業，並在二、三月前分別在臺中縣烏日鄉、雲林縣斗六市受僱，業經被
    告供明在卷，自不能以被告目前無業，而論斷被告常業竊盜，復查無其他證據足
    以證明被告持竊維生，此部分併辦意旨顯有誤解，而公訴人僅就被告部分竊行起
    訴，漏未對被告其餘部分起訴，然因該部分之事實與已起訴部分有連續關係，為
    裁判上一罪即訴訟法上同一案件，為起訴效力所及，且經移送併案審理，基於審
    判不可分原則，本院自得一併加以裁判，均附此敘明。又被告曾因竊盜案件，分
    別於八十三年三月二日經本院判處有期徒刑三月，緩刑三年確定；於八十四年二
    月二十五日經本院判處有期徒刑三月確定；於八十四年五月八日經本院判處有期
    徒刑四月確定；於八十五年五月二日經本院判處罰金銀元七千五百元確定；於八
    十六年一月三十一日經本院判處有期徒刑一年二月確定；於八十七年八月五日經
    臺灣高等法院臺南分院判處有期徒刑七月確定，指揮書執畢日期八十八年五月七
    日；於八十八年九月三日經本院判處有期徒刑一年，刑期起算日期八十八年十一
    月十八日，指揮書執畢日期八十九年十一月十七日，有臺灣高等法院被告全國前
    案紀錄表、臺灣雲林地方法院檢察署刑案資料查註紀錄表各一紙附卷可稽，其於
    五年內再犯本件有期徒刑以上之罪，為累犯，應依刑法第四十七條規定遞加重其
    刑。爰審酌被告之前科素行、不思正途，一再偷竊、犯罪之手段、目的、方法、
    所得、受害人數及犯罪後坦承犯行等一切情狀，量處如主文所示之刑。另被告曾
    先後因竊盜案件，多次判刑在案，已如前述，其繼之再犯本件之連續竊盜罪，顯
    有犯罪之習慣，爰依竊盜犯贓物犯保安處分條例第三條第一項第一款規定，諭知
    於刑之執行前，令入勞動場所，強制工作，期間為三年。又本案既於審判中發現
    其他裁判上一罪之犯罪事實，足認檢察官之聲請簡易判決處刑顯不適當，具有刑
    事訴訟法第四百五十一條之一第四項但書所列不得以簡易判決處刑情形之一，依
    同法第四百五十二條規定應適用通常程序審判之，自應由本院改依通常程序為判
    決，併此敘明。
據上論斷，應依刑事訴訟法第四百五十二條、第二百九十九條第一項前段，刑法第五
十六條、第三百二十條第一項、第四十七條，竊盜犯贓物犯保安處分條例第三條第一
項第一款、第四條，罰金罰鍰提高標準條例第一條前段，判決如主文。
本案經檢察官林良蓉到庭執行職務。
中      華      民      國      九十      年    三    月      三十      日
                                臺灣雲林地方法院刑事第二庭
                                    法  官  吳  福  森
右正本證明與原本無異。
如不服本判決，應於判決送達後十日內向本院提出上訴狀( 應附繕本 )。
                                    書記官  李  松  坤
中      華      民      國      九十      年    三    月      三十      日
附錄本案論罪科刑法條：
刑法第三百二十條第一項：意圖為自己或第三人不法之所有，而竊取他人之動產者，
                        為竊盜罪，處五年以下有期徒刑、拘役或五百元以下罰金
                        。


司法院資訊處製作；財團法人民間司法改革基金會備份。
